{"related": [], "etymology": null, "url": "https://en.wiktionary.org/wiki/inclinarse", "definitions": ["(reflexive) to bow down\n\nIncl\u00ednese ante su Dios.\n\nBow down before your God."], "verb": "inclinarse", "synonyms": [], "description": "inclinarse (first-person singular present me inclino, first-person singular preterite me inclin\u00e9, past participle inclinado)", "conjugations": {"imperative": {"affirmative": ["", "incl\u00ednate", "incl\u00ednese", "inclin\u00e9monos", "inclinaos", "incl\u00ednense"], "negative": ["", "no te inclines", "no se incline", "no nos inclinemos", "no os inclin\u00e9is", "no se inclinen"]}, "infinitive": "inclinarse", "indicative": {"future": ["me inclinar\u00e9", "te inclinar\u00e1s", "se inclinar\u00e1", "nos inclinaremos", "os inclinar\u00e9is", "se inclinar\u00e1n"], "preterite": ["me inclin\u00e9", "te inclinaste", "se inclin\u00f3", "nos inclinamos", "os inclinasteis", "se inclinaron"], "imperfect": ["me inclinaba", "te inclinabas", "se inclinaba", "nos inclin\u00e1bamos", "os inclinabais", "se inclinaban"], "conditional": ["me inclinar\u00eda", "te inclinar\u00edas", "se inclinar\u00eda", "nos inclinar\u00edamos", "os inclinar\u00edais", "se inclinar\u00edan"], "present": ["me inclino", "te inclinas (t\u00fa) - se inclin\u00e1s (vos)", "se inclina", "nos inclinamos", "os inclin\u00e1is", "se inclinan"]}, "pastparticiple": {"plural": {"feminine": "inclinadas", "masculine": "inclinados"}, "singular": {"feminine": "inclinada", "masculine": "inclinado"}}, "gerund": "inclin\u00e1ndose", "subjunctive": {"imperfect_se": ["me inclinase", "te inclinases", "se inclinase", "nos inclin\u00e1semos", "os inclinaseis", "se inclinasen"], "future": ["me inclinare", "te inclinares", "se inclinare", "nos inclin\u00e1remos", "os inclinareis", "se inclinaren"], "imperfect_ra": ["me inclinara", "te inclinaras", "se inclinara", "nos inclin\u00e1ramos", "os inclinarais", "se inclinaran"], "present": ["me incline", "te inclines (t\u00fa) - se inclin\u00e9s (vos)", "se incline", "nos inclinemos", "os inclin\u00e9is", "se inclinen"]}}, "pronunciations": []}